最　高　行　政　法　院　裁　定　　　　　　　　　　九十三年度裁字第七○六號
　　抗　告　人　甲○○
右抗告人因與相對人行政院間有關國防事務事件，對於中華民國九十二年二月十八日
臺北高等行政法院九十一年度訴字第四六七八號裁定提起抗告，本院裁定如左︰
　　主  文
抗告駁回。
抗告訴訟費用由抗告人負擔。
　　理  由
一、按抗告法院認抗告為不合法或無理由者，應為駁回抗告之裁定。
二、本件抗告意旨略謂：原裁定對參與前空軍後勤司令部六十九年度南判字第○○二
    號判決之審判官有執法不當之情形，竟不予查明，逕行駁回抗告人在原法院之訴
    ，顯有未當云云。
三、惟按「人民因中央或地方機關對其依法申請之案件，於法定期間內應作為而不作
    為，認為損害其權利或利益者，亦得提起訴願。」固為訴願法第二條第一項所規
    定，惟若非依法申請之案件，或中央或地方機關並無應作為而不作為之情事，自
    不得對之提起訴願。又「對於非行政處分或其他依法不屬於訴願救濟範圍內之事
    項提起訴願者」，應為不受理之決定，同法第七十七條第八款亦定有明文。本件
    原裁定係以：抗告人前因貪污罪，經前空軍後勤司令部以上揭判決有罪。抗告人
    以參與該判決之審判長戚匯萍及審判官郭泰煌犯瀆職罪，向臺灣高雄地方法院提
    起自訴，經該院不受理，抗告人不服向臺灣高等法院高雄分院提起上訴，經該院
    以八十九年度上訴字第四九一號將原判決撤銷，發回臺灣高雄地方法院（嗣經該
    院九十年度自更字第三號判決，以程序理由諭知不受理）。抗告人即據此向國防
    部高等軍事法院高雄分院聲請再審，經該院裁定駁回，復向國防部最高軍事法院
    提起抗告，經該院以九十年忠裁字第○一六號裁定抗告駁回確定在案。抗告人乃
    於九十一年三月一日致國防部最高軍事法院院長、國防部最高軍事法院檢察署檢
    察長、國防部部長申請，嗣又以國防部逾二個月未予處理云云，提起訴願。查軍
    事審判機關所行使者，亦屬國家刑罰權之一種，具司法權之性質，其軍法官依據
    法律獨立審判，不受任何干涉。又國防部部長雖有監督各級軍事法院之權，但僅
    限於行政監督，並不包括審判上之監督，此觀軍事審判法第十八條第二項之規定
    甚明。本件抗告人向國防部高等軍事法院高雄分院聲請再審，經該院裁定駁回，
    復向國防部最高軍事法院提起抗告，經該院以九十年忠裁字第○一六號裁定抗告
    駁回後，審判即已確定，依前所述，國防部就該審判結果，並無監督之權，自無
    「導正」之可能。抗告人向國防部申請導正，於法無據，國防部未予回覆，亦難
    謂其有應作為而不作為之情事，核與訴願法第二條第一項之規定尚屬有間，其對
    之提起訴願，行政院為訴願不受理之決定，委無不合。抗告人復提起行政訴訟，
    自非法之所許。又依行政訴訟法第二十四條第一項規定，經訴願程序之行政訴訟
    ，其訴願被駁回時，應以原處分機關為被告。本件原處分機關為國防部，本件起
    訴狀卻列載訴願決定機關行政院為被告，亦屬有誤。惟本件抗告人所提起之訴不
    合法而應裁定駁回，即無再行命補正被告機關之必要乃裁定予以駁回，揆諸前開
    規定及說明，尚無不當。抗告意旨猶執前詞，指摘原裁定不當，聲明廢棄，其抗
    告為無理由，應予駁回。
四、依行政訴訟法第一百零四條、民事訴訟法第九十五條、第七十八條，裁定如主文
    。
中　　華　　民　　國　　九十三　　　年　　　六　　　　月　　　十七　　　日
                    最 高 行 政 法 院  第 四 庭
                                審 判 長 法  官　　　徐　樹　海
                                         法  官      黃  合  文
                                         法  官　　　高　啟　燦
                                         法  官　　　吳　錦　龍
                                         法  官　　　林　茂　權
右  正  本  證  明  與  原  本  無  異
　　　　　　　　　　　　　　　　　　　　 法院書記官　莊　俊　亨
中　　華　　民　　國　　九十三　　　年　　　六　　　　月　　　十八　　　日
